# MUHAMMAD ALFAN

Mahasiswa

0898 4977 703 | malfan227@gmail.com Bogor, Jawa Barat, Indonesia | bit.ly/MuhammadAlfan Portfolio

#### RINGKASAN

Saya Muhammad Alfan, seorang desainer grafis berpengalaman dalam UI/UX dan foto/videografi. Menguasai alat desain seperti Adobe Illustrator, Photoshop, dan Figma, saya menciptakan solusi visual yang inovatif dan fungsional. Sebagai freelancer, saya telah bekerja dengan berbagai klien untuk memenuhi kebutuhan desain mereka secara efektif.

## PENDIDIKAN

Institut Bisnis dan Informatika Kesatuan Bogor

Program Studi Teknologi Informasi | September 2021 - Sekarang (Semester6)

SMAN 6 BOGOR

MIPA | Juli 2017 - Mei 2020

# PENGALAMAN KERJA

Freelance Graphic Designer

Periode: Januari 2022 - Sekarang

Deskripsi: Sebagai desainer grafis lepas, saya telah berkolaborasi dengan berbagai klien untuk menyediakan solusi desain yang kreatif dan menarik secara visual. Ini menunjuk-kan kemampuan saya untuk bekerja secara mandiri dan memenuhi kebutuhan desain yang beragam dari klien.

Freelance Photography/Videography

Periode: Juni 2022 - Sekarang

Deskripsi: Sebagai fotografer lepas dengan spesialisasi dalam pemotretan lamaran, pernikahan, dan wisuda, saya memiliki pengalaman yang luas dalam menciptakan momen yang indah dan berharga.

## PENGHARGAAN

Juara 2 Web Design Competition

Web Design ISC 2023 di Kristen Duta Wacana Universitas | Oktober 2023

Deskripsi: Membuat desain web bernama "Intellect.ai," sebuah situs web berbasis AI yang mampu menganalisis desain logo dengan sangat baik.

### KETERAMPILAN

Soft Skill: Creative, Probelm solving, Design thinking, Adaptability, Team work Software Skill: Adobe (Illustrator, Photoshop, Premier Pro), Figma, Canva